【裁判字號】    90,上訴,1863
【裁判日期】    901231
【裁判案由】    違反毒品危害防制條例
【裁判全文】
臺灣高等法院高雄分院刑事判決          九十年度上訴字第一八六三號
    上  訴  人
    即  被  告  甲○○
右上訴人因違反毒品危害防制條例案件，不服臺灣屏東地方法院九十年度訴字第六七
二號中華民國九十年十月十六日第一審判決（起訴案號：臺灣屏東地方法院檢察署九
十年度毒偵字第一三九六號），提起上訴，本院判決如左：
      主      文
上訴駁回。
      事      實
一、甲○○前因施用第一級毒品海洛因案件，經臺灣屏東地方法院檢察署檢察官依原
    審裁定送觀察、勒戒後，於民國九十年六月二十六日，以九十年度毒偵字第一０
    三九號不起訴處分。詎甲○○竟不知悔改，復基於概括犯意，於前開不起訴處分
    確定後五年內之九十年七月二十日起，至九十年八月六日晚間十時許止，連續多
    次在屏東縣屏東市大武里「龍族遊藝店」內廁所等處施用第一級毒品海洛因，嗣
    為警方於九十年八月十日下午四時三十分許，在屏東市○○里○○街三號查獲，
扣得其所有供施用海洛因之注射針筒乙支、吸管乙支、夾鏈袋乙只，經警採其尿
    液送驗結果，呈現嗎啡陽性反應，復經依原審裁定送觀察、勒戒後，認有繼續施
    用毒品之傾向。
二、案經屏東縣警察局屏東分局報告臺灣屏東地方法院檢察署檢察官偵查起訴。
      理      由
一、右開事實，業據上訴人即被告甲○○分別於警訊、偵查中、原審及本院供承不諱
    ，而被告於被警查獲後，經警採其尿液送屏東縣衛生局檢驗結果，其尿液呈現嗎
    啡陽性反應，有該局九十年八月卅一日屏縣衛檢六字第九００三四號檢驗結果通
    知書一紙在卷可稽。復有扣案注射針筒乙支、吸管乙支、夾鏈袋乙只等物在卷可
    稽，又被告甲○○前因施用第一級毒品海洛因而違反毒品危害防制條例案件，經
    裁定送觀察、勒戒後，因無繼續施用傾向，由臺灣屏東地方法院檢察署檢察官作
    成九十年度毒偵字第一０三九號不起訴處分，甫於九十年六月二十六日確定，有
    卷附臺灣屏東地方法院檢察署檢察官不起訴處分書乙份足按，被告五年內再犯右
    揭施用第一級毒品海洛因犯行，復經送觀察、勒戒後，認有繼續施用傾向，有臺
    灣屏東看守所暨附設少年觀護所附設勒戒處所有無繼續施用毒品傾向證乙書乙紙
    在卷可查。本件事證乙確，被告之犯行，堪以認定。
二、查海洛因係毒品危害防制條例第二條第二項第一款所定之第一級毒品。核被告甲
    ○○所為，係犯毒品危害防制條例第十條第一項之施用第一級毒品罪。又被告上
    開連續多次施用犯行，時間緊接，手法相同，觸犯構成要件同一之罪名，顯係基
    於概括犯意反覆為之，為連續犯，應依刑法第五十六條規定，論以連續施用第一
    級毒品一罪，並依法加重其刑。又被告先後持有毒品之行為，本應以連續持有論
    ，惟被告持有之後，進而施用，其持有之低度行為，應被施用之高度行為所吸收
    ，不另論罪。
三、原審因而適用毒品危害防制條例第十條第一項，刑法第十一條前段、第五十六條
    、第三十八條第一項第二款之規定，並審酌被告甲○○前因施用毒品案件，經裁
    定送觀察、勒戒後，認無繼續施用毒品傾向，甫由檢察官為不起訴處分確定，即
    再犯本件施用第一級毒品海洛因犯行，不僅無視法紀，顯係慣於施用第一級毒品
    成癮，危害其本身健康及社會安全之程度，及其犯罪後坦承犯行等一切情狀，量
    處有期徒刑一年。並認扣案注射針筒乙個、吸管乙支及夾鏈袋乙個，為被告所有
    並持供前揭犯罪所用之物，業據被告供承在卷，均依刑法第三十八條第一項第二
    款規定宣告沒收。經核原判決認事用法並無不合，量刑亦屬適度。被告上訴意旨
    ，空言指摘原判決量刑過重不當，為無理由，應予駁回。
據上論斷，應依刑事訴訟法第三百六十八條，判決如主文。
本案經檢察官邱榮藏到庭執行職務。
中    華    民    國     九  十     年      十二      月      三十一    日
                              臺灣高等法院高雄分院刑事第三庭
                                  審判長法官  周賢銳
                                        法官  陳中和
                                        法官  謝宏宗
右正本證乙與原本無異。
如不服本判決，應於判決送達後十日內向本院提出上訴狀，其未述理由者並應於提
出上訴狀後十日內向本院補提理由書（應附繕本)。
                                      書記官  王秀娟
中    華    民    國     九十一     年      一        月      三        日
附錄  本判決論罪科刑法條：
毒品危害防制條例第十條第一項
施用第一級毒品者，處六月以上五年以下有期徒刑。
                                                                  Ａ


司法院資訊處製作；財團法人民間司法改革基金會備份。
